臺灣臺南地方法院民事裁定　九十一年度聲繼字第一五號
　　聲　請　人　乙○○
　　　　　　　　丙○○
　　共　　　同
　　代　理　人　甲○○　住台北縣三重市○○街三一巷十八號二樓
右聲請人聲明繼承被繼承人楊傑遺產事件，本院裁定如左：
    主      文
聲明駁回。
程序費用由聲請人負擔。
    理      由
一、本件聲明意旨略以：被繼承人楊傑係民國九年十二月十四日出生，於八十九年十
    二月二十一日死亡（生前最後住所台南市○區○○街三四號），在台並無得為繼
    承之親屬，被繼承人死亡後在台灣地區留有遺產，現由行政院國軍退除役官兵輔
    導委員會台南市榮民服務處保管中。聲明人乙○○、丙○○為大陸地區人民，分
    別為被繼承人之姐、弟，依法對於被繼承人在台灣地區之遺產有繼承權。爰依台
    灣地區與大陸地區人民關係條例第六十六條規定，檢具被繼承人除戶戶籍謄本、
    繼承系統表及經財團法人海峽交流基金會驗證之大陸地區湖南省懷化市鶴城區公
    證處作成之親屬關係公證書暨委託書等文件，向本院為聲明繼承之意思表示等情
    。
二、按臺灣地區人民與大陸地區人民間之民事事件，除本條例另有規定外，適用臺灣
    地區之法律，臺灣地區與大陸地區人民關係條例第四十一條第一項前段定有明文
    。次按我國民法第一千一百三十八條規定，遺產繼承人，除配偶外，依左列順序
    定之：（一）直系血親卑親屬。（二）父母。（三）兄弟姐妹。（四）祖父母。
    經查：本件聲請人主張被繼承人楊傑為臺灣地區人民，已於八十九年十二月二十
    一日死亡（生前最後住所台南市○區○○街三四號），聲請人為被繼承人楊傑在
    大陸地區之姐、弟之事實，已據提出被繼承人除戶戶籍謄本及經財團法人海峽交
    流基金會驗證之大陸地區湖南省懷化市鶴城區公證處作成之親屬關係公證書為憑
    ，固非無據；惟被繼承人楊傑之配偶己○○、女戊○○、子丁○○既與聲請人共
    同向本院為聲明繼承之意思表示，有經財團法人海峽交流基金會驗證之大陸地區
    湖南省懷化市鶴城區公證處作成之親屬關係公證書及聲請狀附卷可稽，依前揭規
    定，自應確定由其配偶己○○及第一順序直系血親卑親屬之繼承人即其女戊○○
    、子丁○○繼承被繼承人楊傑之遺產，第三順序法定繼承人則不與焉。從而，聲
    請人向本院為聲明繼承之意思表示，為無理由，應予駁回。
三、依非訟事件法第八條第一項前段、第十條，民事訴訟法第八十五條第一項前段，
    裁定如主文。
中　　　華　　　民　　　國　　九十一　　年　　　五　　　月　　　九　　　日
　　　　　　　　　　　　　　　　臺灣臺南地方法院家事庭
~B法　　　官　張季芬
右為正本係照原本作成
如對本裁定抗告須於裁定送達後十日內向本院提出抗告狀
中　　　華　　　民　　　國　　九十一　　年　　　五　　　月　　　九　　　日
~B法院書記官　魏安里
